臺灣高等法院臺中分院刑事判決　　　　96年度上訴字第1391號
上　訴　人　臺灣彰化地方法院檢察署檢察官
被　　　告　乙○○
上列上訴人因被告違反毒品危害防制條例案件，不服臺灣彰化地
方法院九十六年度訴字第二八九號中華民國九十六年四月十二日
第一審判決（起訴案號：臺灣彰化地方法院檢察署九十六年度毒
偵字第一一○號，移送本院併辦案號：同署九十六年度毒偵字第
一六○四、一九七○、一九七一、一九六九號），提起上訴，本
院判決如下：
    主  文
原判決撤銷。
乙○○施用第一級毒品，處有期徒刑壹年陸月。
    事  實
一、乙○○前曾於民國（下同）九十三年間，因犯施用第一級毒
    品罪、施用第二級毒品罪，經本院分別判處有期徒刑十月、
    五月，並定其應執行刑為有期徒刑一年一月確定；其後在九
    十四年間，乙○○又再犯施用第一級毒品罪，而經臺灣彰化
    地方法院判處有期徒刑一年一月確定；乙○○所犯上開二案
    被判處之有期徒刑經經送監接續執行，於九十五年十月四日
    縮短刑期假釋出監並交付保護管束，應至九十六年三月十七
    日始縮刑期滿（本案不構成累犯）。又乙○○在九十二年間
    ，亦曾因施用毒品案件，另經臺灣彰化地方法院裁定移送觀
    察、勒戒，後認並無繼續施用毒品之傾向，已於九十二年十
    一月十八日執行完畢而釋放，乙○○此部分所犯並經臺灣彰
    化地方法院檢察署檢察官以該署九十二年度毒偵字第二七○
    五號不起訴處分書，為不起訴處分確定。
二、詎乙○○在受上開觀察、勒戒執行完畢釋放後之五年內，仍
    不知悔改，復因未能遮斷毒癮，即基於反覆、延續施用第一
    級毒品海洛因之犯意，自九十五年十一月二十八日上午十二
    時許，至九十六年一月八日十時許止，在其位於彰化縣鹿港
    鎮頂番里人和巷十九號住處內，以將第一級毒品海洛因摻入
    香菸點燃抽吸之方式，反覆多次施用第一級毒品海洛因。嗣
    先後於九十五年十二月一日中午十二時十五分許、及同月十
    二日下午四時四十八分許，因屬列管施用毒品人口而先後二
    次至彰化縣警察局鹿港分局接受採尿送驗，結果均呈嗎啡陽
    性反應；次於九十五年十二月四日、及九十六年一月四日先
    後至臺灣彰化地方法院檢察署向觀護人報到，並二次接受觀
    護人採尿送驗，結果亦均呈嗎啡陽性反應；繼又於九十六年
    一月十一日下午五時四十三分許，因屬列管施用毒品人口而
    至彰化縣警察局鹿港分局接受採尿送驗，結果亦呈嗎啡陽性
    反應；因而查獲上情。
三、案經臺灣彰化地方法院檢察署檢察官自動檢舉偵查起訴及移
    請本院併案審理，及由彰化縣警察局鹿港分局報由臺灣彰化
    地方法院檢察署檢察官移請本院併案審理。
    理  由
一、本案被告乙○○（以下簡稱為被告）並未於本院審判期日到
    庭，亦未以書狀向本院提出任何證據及辯解。而被告上開施
    用第一級毒品之犯行，已據被告分別於警、偵訊中，及於原
    審法院審理時均坦白承認。且被告於上開時間被採集之尿液
    經送請詮昕科技股份有限公司檢驗結果，均呈嗎啡陽性反應
    ，此情亦有上開尿液檢體採集（監管）紀錄表（或編號表）
    、及詮昕科技股份有限公司濫用藥物尿液檢驗報告各共五件
    在卷可稽。足徵被告施用第一級毒品之自白確與事實相符，
    堪以採信。又被告明知其於上開日期分別到彰化縣警察局鹿
    港分局及臺灣彰化地方法院檢察署觀護人室報到之後，均會
    被採尿送驗，送驗結果如有毒品反應即會被移送偵查起訴，
    卻事先均仍施用第一級毒品海洛因，則其於上開期間施用第
    一級毒品海洛因已有成癮，係因未能遮斷毒癮，才基於反覆
    、延續施用第一級毒品海洛因之犯意，而為上開施用第一級
    毒品海洛因之犯行，情甚顯然。此情亦堪認定。被告曾在九
    十二年間，因施用毒品案件經臺灣彰化地方法院裁定移送觀
    察、勒戒，後認並無繼續施用毒品之傾向，已於九十二年十
    一月十八日執行完畢而釋放，被告此部分所犯乃經臺灣彰化
    地方法院檢察署檢察官以該署九十二年度毒偵字第二七○五
    號不起訴處分書為不起訴處分確定等情，復有臺灣彰化地方
    法院檢察署刑案資料查註紀錄表及本院被告全國前案紀錄表
    各一份在卷可據。被告有於九十二年十一月十八日觀察勒戒
    執行完畢釋放後，五年內再犯本案施用第一級毒品之犯行，
    其事證明確，堪以認定，應依法論科。
二、核被告所為，係犯毒品危害防制條例第十條第一項之施用第
    一級毒品罪。被告為施用第一級毒品，而持有該級毒品，其
    持有之低度行為，應為施用之高度行為所吸收，不另論罪。
    又被告因未能遮斷毒癮，基於反覆、延續施用第一級毒品海
    洛因之犯意而為本案上開多次施用第一級毒品之犯行，係屬
    集合犯之實質上一罪，未經起訴部分，亦為本案之起訴效力
    所及，本院自應併予審判。原審法院並未（或未及）併予審
    判，尚有未合，此亦係檢察官上訴指摘之事項，其上訴為有
    理由，應由本院將原審判決予以撤銷改判。爰審酌被告之品
    行、本案施用第一級毒品之犯罪情節、及其在犯罪之後雖在
    偵、審中坦承所犯，但被告先前既曾因施用毒品被移送觀察
    、勒戒、及送監執行，卻猶未能戒斷，顯未見真正悔誤等一
    切犯罪情狀，量處有期徒刑一年六月。
三、被告經本院合法傳喚，無正當之理由而未於本院審理期日到
    庭，本院爰不待其陳述，逕行判決。
四、據上論斷，應依刑事訴訟法第三百六十九條第一項前段、第
    三百六十四條、第二百九十九條第一項前段、第三百七十一
    條、毒品危害防制條例第十條第一項，判決如主文。
本案經檢察官甲○○到庭執行職務。
中　　華　　民　　國　　96　　年　　6 　　月　　29　　日
            刑事第三庭    審判長法　官　王  增  瑜
                                法　官  梁  堯  銘
                                法　官  廖  柏  基
上列正本證明與原本無異。
如不服本判決應於收受送達後十日內向本院提出上訴書狀，其未
述上訴之理由者並得於提起上訴後十日內向本院補提理由書（
須按他造當事人之人數附繕本）。
                                書記官  王  麗  英
中　　華　　民　　國　　96　　年　　6 　　月　　29　　日
附錄法條：
毒品危害防制條例第十條第一項：
施用第一級毒品者，處六月以上五年以下有期徒刑。
